# 委外厂的收入确认

提问人：RSM@zyl 时间：2023-06-14 21:37:16
陈老师您好，想咨询您关于收入确认的事项。
公司目前存在部分加工环节委外，合同约定当公司下达出货通知时委外厂才能出货，往下才能进行加工费结算。委外厂提供的是加工服务而不是产品，是否可以在加工完成之后确认收入？还是需要出货后客户验收之后确认收入？
这里主要涉及被审计单位对加工费采购入账时点的确认，希望陈老师解答！

回答人：chenyiwei
如果确定该交易的实质是委托加工，那么站在受托方角度，其按约定完成加工后，其履约义务就已经履行完毕，相应地可在加工完成后确认收入。后续按委托方指令暂时保管加工后商品，可识别为另一项单独的履约义务（仓储服务），该项履约义务属于在一段时间内履约。如果影响重大的，应单独确认仓储服务收入。
参考：新收入准则应用指南中对于“售后代管商品安排”的相关指引。